臺灣屏東地方法院民事裁定
111年度屏簡字第471號
原      告  曾暐淩  
訴訟代理人  林錦芬律師
被      告  陳秋生  



上列當事人間請求確認本票債權不存在事件本院裁定如下：
    主  文
本件移送臺灣桃園地方法院。
　　理  由
一、按訴訟，由被告住所地之法院管轄。訴訟之全部或一部，法
    院認為無管轄權者，依原告聲請或依職權以裁定移送於其管
    轄法院，民事訴訟法第1條第1項前段、第28條第1項分別定
    有明文。次按本於票據有所請求而涉訟者，得由票據付款地
    之法院管轄，亦為民事訴訟法第13條所明定，所謂本於票據
    有所請求而涉訟者，係指執票人依票據法規定行使票據上權
    利之訴訟而言。又按發票人主張本票係偽造、變造者，於前
    條裁定送達後20日內，得對執票人向為裁定之法院提起確認
    之訴，非訟事件法第195條第1項定有明文。惟上開條文既列
    舉偽造、變造二者，解釋上，本票債務人以其他事由提起確
    認本票債權不存在之訴，即無非訟事件法第195條第1項適用
    之餘地，故為本票裁定之法院，無從依上開規定取得管轄權
    。查本件原告主張無積欠被告金錢，乃提起確認本票債權不
    存在之訴，依前之說明，此並非本於票據有所請求而涉訟者
    ，又原告非以系爭本票為被告所偽造、變造為由而提起確認
    本票債權不存在之訴，則本件確認本票債權不存在之訴，亦
    與非訟事件法第195條第1項無涉，本院自無從依民事訴訟法
    第13條、非訟事件法第195條第1項之規定取得管轄權。
二、本件被告住所地係在桃園市桃園區，有被告之個人戶籍資料
    查詢結果附卷可稽，依民事訴訟法第1條第1項前段之規定，
    自應由臺灣桃園地方法院管轄（下稱桃園地院），茲原告向
    無管轄權之本院起訴，顯係違誤。又本件被告前係執原告、
    訴外人洪嘉穗之本票向臺灣臺中地方法院（下稱臺中地院）
    聲請本票裁定，經臺中地院以111年度司票字第1925號本票
    裁定事件受理在案，嗣因原告、洪嘉穗之住所地分別為本院
    及臺灣臺南地方法院（下稱臺南地院）管轄，而分別移送本
    院及臺南地院，然洪嘉穗收受該本票裁定後旋提起確認本票
    債權不存在訴訟，並經臺南地院以111年度南簡字第1132號
    裁定移送桃園地院確定，本院審酌原告與洪嘉穗分別提起之
    確認本票債權不存在訴訟，俱係因被告執本票聲請裁定之同
    一事件而來，且有部分當事人同一，不宜因繫屬於相異法院
    而別其管轄法院之認定，且原告所提臺灣高等法院暨所屬法
    院100年法律座談會民事類提案第32號之法律問題及其結論
    亦無拘束本院之效力，爰依職權將本件移送於臺灣桃園地方
    法院。
三、依民事訴訟法第28條第1項，裁定如主文。
中　　華　　民　　國　　111 　年　　11　　月　　4　　日
                  屏東簡易庭  法  官  彭聖芳
正本係照原本作成。
如不服本裁定應於送達後10日內向本院提出抗告狀，並繳納抗告
費新臺幣1,000元。如委任律師提起上訴者，應一併繳納上訴審
裁判費。
中　　華　　民　　國　　111 　年　　11　　月　　4　　日
                  　　　　　　書記官　謝鎮光